【裁判字號】    97,消債更,89
【裁判日期】    970930
【裁判案由】    更生事件
【裁判全文】
臺灣花蓮地方法院民事裁定            97年度消債更字第89號
聲  請  人  甲○○
上列當事人因消費者債務清理事件聲請更生，本院裁定如下：
    主  文
更生及保全處分之聲請均駁回。
聲請費用由聲請人負擔。
    理  由
一、按債務人不能清償債務或有不能清償之虞者，得依本條例所
    定更生或清算程序，清理其債務，消費者債務清理條例第3
    條定有明文。又聲請更生或清算不合程式或不備其他要件者
    ，法院應以裁定駁回之，但其情形可以補正者，法院應定期
    間先命補正，復為同條例第8條所明定。
二、本件聲請意旨略以：聲請人即債務人因財務吃緊，有不能清
    償之虞之情事，並曾於97年6月間以書面向最大債權金融機
    構遠東國際商業銀行（下稱遠東商銀）請求共同協商債務清
    償方案，惟協商不成立，爰依法聲請更生云云。
三、經查：聲請人自承其目前任職於斯巴克環保工程公司，每月
    薪資新台幣（下同）25,000元，而其與遠東商銀為前置協商
    程序中，遠東商銀所提出之還款方案為「60期、12%、月付
    金9,785元」，聲請人仍表示無法負擔而協商不成立等情，
    有更生聲請狀、前置協商不成立通知書及遠東商銀民事陳報
    狀暨所附辦理前置協商申請書、前置協商申請人財產及收支
    狀況說明書等可參。惟聲請人提出前置協商時，所提出之建
    議清償方案記載其每月可還款1萬元，而遠東商銀在聲請人
    建議金額之範圍內，提出月付9,785元之還款方案，聲請人
    竟拒絕接受而協商不成立，聲請人顯有能力支付債權銀行所
    提之月付9,785元之還款方案，是聲請人應非不能清償或不
    能清償其債務之虞。
四、消費者債務清理條例之立法目的，係為使經濟困境之人得以
    清理債務、重建生活，並在清理過程中能保有符合人性尊嚴
    之最低基本生活，而非在維持債務人過去慣常之寬逸生活，
    是於評估債務人清償債務之能力時，並非任其主張生活費用
    之數額，否則將造成揮霍無度以致清償債務能力降低之人，
    反而更容易進入更生程序之歧異現象，是本件聲請人所提之
    家人人壽保險費用支出、子女補習費用之支出、每月數百至
    千餘元之行動電話費用支出，均非生活之必要開銷，附此敘
    明。
五、綜上所述，聲請人平均之月收入扣除最低生活費後，尚無不
    能清償債務或不能清償之虞，其更生之聲請即不符消費者債
    務清理條例第3條所定要件，且上開欠缺又屬無從補正，依
    首揭說明，本件聲請為無理由，應併其保全處分之聲請予以
    駁回。爰裁定如主文。
中    華    民    國    97    年    9     月    30    日
                      臺灣花蓮地方法院民事庭
                          法      官  楊碧惠
上為正本係照原本作成。
如不服本裁定，應於裁定送達後10日內，以書狀向本院提出抗告
(須附繕本)，並繳納抗告費新臺幣1千元。
中    華    民    國    97    年    10    月    2     日
                          法院書記官  紀龍年


司法院資訊處製作；財團法人民間司法改革基金會備份。
